臺灣嘉義地方法院刑事判決　　　　　　　100年度易字第154號
公　訴　人　臺灣嘉義地方法院檢察署檢察官
被　　　告　羅景芬
選任辯護人　林德昇律師
　　　　　　謝耿銘律師
上列被告因業務侵占等案件，經檢察官提起公訴（99年度偵字第
5428號），本院判決如下：
    主  文
羅景芬債務人於將受強制執行之際，意圖損害債權人之債權，而
處分其財產，處有期徒刑陸月，如易科罰金，以新臺幣壹仟元折
算壹日。
    犯 罪 事 實
一、羅景芬與羅玉臣係父子關係，羅景芬為阿諾物流事業有限公
    司（下稱阿諾物流公司，原址設嘉義市○區○○○街29號，
    已解散）之負責人；羅玉臣則為同設於上址之阿諾餐飲實業
    有限公司（下稱阿諾餐飲公司）之登記名義負責人，實際負
    責人為羅景芬。羅景芬曾於民國97年8月至10月間陸續向林
    序嶂借款共計新臺幣（下同）105萬元，並簽發如附表8所示
    支票作為擔保，然上開支票屆期提示均未獲付款，於98年4
    月13日退票。同年月20日，羅景芬以其個人及阿諾物流公司
    、阿諾餐飲公司之名義，與林序嶂簽訂協議書，雙方約定由
    林序嶂再借款65萬元與羅景芬及上開2家公司，而羅景芬及
    上開2家公司同意將該2家公司全部生財器具之所有權、以及
    阿諾物流公司名義在亞馬遜育樂股份有限公司（下稱亞馬遜
    公司）所有位於新竹縣北埔鄉大湖村7鄰20號綠世界生態農
    場內經營之「美食天地」、「水果吧」、「雨林咖啡」營業
    攤位之投資、各種軟硬體設施及經營權作為前開林序嶂對於
    羅景芬及上開2家公司金錢債權之擔保，並以前開「美食天
    地」、「水果吧」、「雨林咖啡」等營業攤位之盈餘清償前
    揭欠款，於前揭欠款清償完畢前，羅景芬不得任意搬離或處
    分系爭動產。林序嶂為監督上開「美食天地」等營業攤位營
    運情形並確保羅景芬依約清償，推派其胞姊林家紅自同年5
    月1日開始前往上開營業攤位負責財務管理。同年4月23日林
    序嶂持附表8所示支票向本院簡易庭聲請核發支付命令，經
    本院簡易庭於同年月29日以98年度司促字第4824號支付命令
    命羅景芬、阿諾物流公司及阿諾餐飲公司應向林序嶂連帶給
    付如附表8所示支票票面金額共計105萬元及利息起算日起至
    清償日止按年利率6％計算之利息，上揭支付命令於同年5月
    5日分別送達於羅景芬、上開2家公司上址，並均由羅景芬收
    受送達，上開支付命令於同年月26日確定。於林序嶂取得前
    開執行名義後，羅景芬、上開2家公司之財產在未完全清償
    林序嶂前，即處於將受強制執行之狀態。又林序嶂鑑於前開
    協議書所載擔保上開債權之動產未臻明確，遂於同年5月27
    日，與羅景芬一同前往民間公證人陳林宜伸事務所，由羅景
    芬以阿諾物流公司名義簽立「讓渡協議書」（下稱讓渡書）
    ，約定阿諾物流公司所有如附表1、2、3、4、5所示之動產
    （下稱系爭動產）作為前開林序嶂對於羅景芬及上開2家公
    司金錢債權之擔保。嗣因上開營業攤位並未繼續經營，林序
    嶂於同年10月2日以存證信函催告羅景芬返還上開欠款，仍
    未獲清償，林序嶂遂於同年11月3日具狀向臺灣新竹地方法
    院（下稱新竹地院）民事執行處聲請就系爭動產強制執行。
    羅景芬明知林序嶂之上開債權尚未獲清償，且已收受前開支
    付命令，而知悉林序嶂已取得執行名義，竟因積欠亞馬遜公
    司租金、水電費用及垃圾清運費等應付帳款合計62萬8235元
    無法給付，為避免系爭動產遭強制執行，於將受強制執行之
    際，基於損害債權人林序嶂債權之意圖，於同年10月20日至
    11月24日間某日在新竹縣北埔鄉大湖村7鄰20號，將如附表7
    所示之動產，以62萬元價格出賣予不知情之黃細妹，並將賣
    得之價金62萬元用以抵償積欠亞馬遜公司之前開欠款而處分
    之，致林序嶂強制執行無著，足生損害於林序嶂之債權。
二、案經林序嶂訴由臺灣嘉義地方法院檢察署檢察官偵查起訴。
    理  由
一、證據能力之說明
    按被告以外之人於審判外之陳述，經當事人於審判程序同意
    作為證據，法院審酌該言詞陳述或書面陳述作成時之情況，
    認為適當者，亦得為證據。當事人、代理人或辯護人於法院
    調查證據時，知有第159條第1項不得為證據之情形，而未於
    言詞辯論終結前聲明異議，視為有前項之同意，刑事訴訟法
    第159條之5定有明文。查本件被告羅景芬及其辯護人於言詞
    辯論終結前，對於下述本院採為認定犯罪事實依據之各項證
    據之證據能力，均未聲明異議，復經本院於審理時逐一提示
    予被告表示意見（參本院卷第109頁至第172頁），本院審酌
    該等證據之取得過程並無瑕疵，與本案待證事實間復具有相
    當之關聯性，以之為本案證據並無不當，自得採為本件認定
    事實之基礎，合先敘明。
二、犯罪事實之認定
  (一)訊據被告固坦承為阿諾物流公司之負責人，且阿諾餐飲公司
    之登記名義負責人為其子羅玉臣，其則為實際負責人；又曾
    在98年4月13日前陸續向告訴人林序嶂借款105萬元，並有簽
    發如附表8所示支票作為擔保，上開支票退票而未能清償前
    開借款；同年月20日，其以個人及阿諾物流公司、阿諾餐飲
    公司之名義，與告訴人簽訂協議書，再於同年5月27日以阿
    諾物流公司名義，簽立讓渡協議書，嗣因積欠亞馬遜公司租
    金、水電費用及垃圾清運費等應付帳款合計62萬8235元無法
    給付，遂於同年10月20日將系爭動產中如附表7所示之動產
    ，以62萬元價格出賣予黃細妹，並將賣得之價金抵償積欠亞
    馬遜公司之前開欠款等情，惟矢口否認有何損害債權犯行，
    辯稱：因伊積欠亞馬遜公司於綠世界生態農場之租金、水電
    費用約60萬餘元，幾經該公司催討仍無法繳納，綠世界生態
    農場之蔡政憲有寄存證信函限期要伊搬遷，伊有將該存證信
    函交給告訴人，但告訴人置之不理，之後綠世界生態農場即
    自行將系爭動產遷移到農場外的倉庫，搬遷後始通知伊上情
    ，伊為繳納前開租金等費用，遂於98年10月20日將如附表7
    所示動產賣給黃細妹，由黃細妹開票交付綠世界。伊不知告
    訴人有向法院聲請核發支付命令，伊並未收到該支付命令云
    云。
  (二)經查：
    1.被告為阿諾物流公司負責人，其子羅玉臣為阿諾餐飲公司
      登記名義負責人，實際負責人為被告。被告於98年4月13
      日前陸續向告訴人借款105萬元，並簽發如附表8所示支票
      作為擔保，然上開支票於98年4月13日退票。同年月20日
      被告以其個人及阿諾物流公司、阿諾餐飲公司之名義，與
      告訴人簽訂協議書，約定告訴人再借款65萬元與被告及上
      開2家公司，被告及上開2家公司則將該2家公司全部生財
      器具之所有權、以及阿諾物流公司名義在亞馬遜公司所有
      綠世界生態農場內經營之「美食天地」、「水果吧」、「
      雨林咖啡」營業攤位之投資、各種軟硬體設施及經營權作
      為前開告訴人對於被告及上開2家公司債權之擔保，於欠
      款清償完畢前，被告不得任意搬離或處分系爭動產，告訴
      人則推派林家紅前往上開營業攤位負責財務管理。同年月
      23日告訴人持附表8所示支票向本院簡易庭聲請核發支付
      命令，經本院簡易庭於同年月29日以98年度司促字第4824
      號支付命令命被告及上開2家公司應向告訴人連帶給付105
      萬元及附表8所示利息起算日起至清償日止按年利率6％計
      算之利息，上揭支付命令於同年5月5日分別送達於被告及
      上開2家公司上址，並均由被告收受送達，上開支付命令
      於同年月26日確定。同年月27日被告與告訴人一同前往民
      間公證人陳林宜伸事務所，由被告以阿諾物流公司名義，
      簽立讓渡協議書，約定系爭動產作為前開債權之擔保。嗣
      告訴人於98年11月3日聲請新竹地院民事執行處就系爭動
      產強制執行，並在同年月17日前往新竹縣北埔鄉大湖村7
      鄰20號查封系爭動產，被告提出如附表7所示動產業已出
      賣證人黃細妹之出賣證明文件，致無從查封而強制執行無
      著等情，業據證人即告訴人林序嶂於偵查及本院審理中證
      述明確（參98年度他字第1799號卷〔下稱他字卷〕第32
      頁、99年度交查字第735號卷〔下稱交查一卷〕第7頁至第
      9頁、第61頁、第75頁至第77頁、第11 2頁至第113頁、98
      年度交查字第1844號卷〔下稱交查二卷〕第20頁至第21
      頁、第36頁、第38頁至第39頁、第68頁、第70頁、第78頁
      至第80頁、99年度偵字第5428號卷〔下稱偵字卷〕第7頁
      至第8頁、第12頁至第13頁、本院卷第43頁、第122頁至第
      12 7頁、第222頁至第233頁）；復有公司基本資料查詢、
      協議書、公證書暨讓渡書、98年11月17日執行（調查）筆
      錄、被告與黃細妹之買賣契約書、廚房餐檯設備購置明細
      表暨收據、98年度司執字第27143號卷證、支票、寄件人
      林序嶂98年10月2日存證信函、合作契約書、切結書暨美
      食天地未收款一覽表、本院98年度司促字第4824號卷證等
      件在卷足憑（參他字卷第4頁至第5頁、第9頁至第11頁、
      第12頁至第17頁、第23頁至第25頁、交查一卷第11頁至第
      13頁、第20頁至第41頁、第88頁、交查二卷第22頁至第25
      頁、第42頁至第44頁、第47頁至第48頁、第82頁至第89頁
      ），此部分事實堪以認定。本件爭點首先應確認被告與告
      訴人所簽訂之前開協議書、讓渡書之性質究竟為何？
    2.按債權人受領他種給付以代原定之給付者，其債之關係消
      滅，民法第319條定有明文。又代物清償為要物契約，其
      成立僅當事人之合意尚有未足，必須現實為他種給付，他
      種給付為不動產物權之設定或轉移時，非經登記不得成立
      代物清償。如僅約定將來應為某他種給付以代原定給付時
      ，則屬債之標的之變更，而非代物清償（最高法院65年台
      上字第1300號判例意旨參照）。換言之，民法第319條規
      定：債權人受領他種給付以代原定之給付者，其債之關係
      消滅。即學說上所稱之代物清償。依此規定，代物清償係
      一種消滅債之方法，且為要物契約，其成立除當事人之合
      意外，必須現實為他種給付，始生消滅債務關係之效力。
      是以，以他種給付代原定之給付，自非得債權人、債務人
      之合意不可，故必債務人以代原定給付之意思為他種給付
      ，債權人之受領他種給付亦係以許代原定給付之意思為之
      者，始與民法第319條之規定相符。若債務人雖有讓與動
      產之表徵，惟僅係以提供擔保之意而讓與動產，縱債權人
      係以代原定給付之意思而受領他種給付者，債之關係不能
      因此消滅。
      (1)被告與證人林序嶂於98年4月20日簽訂協議書，約定：
        「一、甲方（即被告、阿諾物流公司）、乙方（阿諾餐
        飲公司）於98年4月20日向丙方（即證人林序嶂）借款
        取得65萬元，連同之前借款105萬元，共計170萬元整，
        除分別簽立本票交由丙方收執外，同意阿諾物流公司、
        阿諾餐飲公司全部生財器具所有權以及阿諾物流公司位
        於綠世界生態農場（亞馬遜公司）內經營「美食天地」
        、「水果吧」、「雨林咖啡」之投資、各項軟硬體設施
        及經營權均讓與丙方，由丙方暫時交付甲、乙方管理，
        於清償債務完畢之前，甲、乙方不得任意搬離或處分。
        ........三、甲方與綠世界生態農場間95年5月30日簽
        訂之合作契約書所載期間即將於98年6月25日屆滿，甲
        方就經營權覓得買主後，應一次清償丙方全部借款，丙
        方始同意綠世界生態農場內「美食天地」、「水果吧」
        、「雨林咖啡」之各項軟硬體設施及經營權出售買方。
        四、甲方若於半年內未覓得買主，無法一次清償丙方全
        部借款時，阿諾物流公司、阿諾餐飲公司全部生財器具
        所有權及阿諾物流公司位於綠世界生態農場內經營「美
        食天地」、「水果吧」、「雨林咖啡」之各項軟硬體設
        施設備均任由丙方處置，不得異議。......」；其等另
        於同年5月27日簽訂讓渡書，約定「一、甲方（即阿諾
        物流公司）因經營公司業務調度資金之需要於公證日前
        共積欠乙方（即證人林序嶂）150萬元，經雙方承認無
        誤。二、今因甲方無力償還前述債務，雙方同意以甲方
        所有動產抵償前述全部債務，動產置放地點及動產明細
        如下：..........三、甲方已將前述動產點交予乙方，
        並存有照片為證（由乙方保管），乙方因暫時尚無合適
        地點置放讓渡標的，故先暫時委由羅景芬先生代為管理
        ，羅景芬先生應以善良管理人之注意義務管理，如因羅
        景芬先生之過失致讓渡標的毀損，應負損害賠償之責。
        四、雙方同意於乙方取得前述動產之所有權後已無任何
        債權債務關係，乙方日後不得再就前述債權有任何法律
        上之主張。........」等情，分別有前開協議書、讓渡
        書在卷足憑，而前開協議書及讓渡書之關係，依證人林
        序嶂於本院審理中所證：被告向伊借款105萬元無法償
        還，後來被告以個人及上開2家公司名義與伊簽協議書
        ，當時伊再借被告65萬元，被告願提供綠世界的生財器
        具作為擔保，其等遂於98年4月20日簽訂協議書，伊並
        要求由林家紅至綠世界生態農場上開攤位負責財務。所
        謂擔保之意，即是被告若未清償前開欠款，則在98  年
        10月20日讓與系爭動產與伊。之後，其等又在同年5 月
        27日簽訂讓渡書，約定被告以阿諾物流公司所有系爭動
        產抵償全部債務，不再寬限至98年10月20日。其中，65
        萬元借款部分並未變更，仍然寬限至98年10月20日。但
        事後伊並未將65萬元之本票及聲請核發支付命令之3張
        支票交還給被告。寫讓渡書當天並沒有點交系爭動產，
        但伊有依照被告所提出之附件清點系爭動產，林家紅於
        98年5月1日至同年9月13日於綠世界生態農場之上開攤
        位負責財務等語（參本院卷第223頁至第233頁）；另告
        訴代理人亦補充說明陳稱：98年4月20日第1次所簽訂之
        協議書記載並不清楚，第2次所立之讓渡書只是再標示
        更清楚，亦即第1次的協議範圍沒有變動等情（參本院
        卷第123頁），則其等並未就系爭動產之價值彙算作價
        ，且證人林序嶂亦未將借款證明之支票、本票返還被告
        ，而前開讓渡書之約定既係協議書部分內容之具體化，
        且協議書所約定事項尚包括阿諾餐飲公司所有之動產，
        其約定範圍大於前開讓渡書；佐以林家紅自讓渡書簽訂
        前之同年5月1日即已進入上開「美食天地」、「水果吧
        」、「雨林咖啡」營業攤位負責管理財務事項迄至同年
        9月13日，互參上情，顯然前開協議書之約定效力尚存
        ，並未因讓渡書之簽訂而終止，是以其等就上開讓渡書
        約定之真意是否即已認為前開金錢債權業已因讓渡書有
        系爭動產讓與之約定而消滅即非無疑。又系爭動產之所
        有權是否移轉乙節，業據被告否認在卷，若其等之真意
        係以占有改定之方式移轉系爭動產之所有權，則被告占
        有系爭動產之依據為何？被告僅能「管理」，得否使用
        收益？返還之期限為何？此相關約定均付之闕如，亦與
        一般以占有改定移轉動產所有權後，基於其他法律關係
        仍由讓與人占有動產之情形有別，則被告與證人林序嶂
        就系爭動產之所有權究否移轉？究係擔保前開金錢債權
        抑或係以代物清償方式抵充前開金錢債權，其等之真意
        是否合致更非無疑。
      (2)再者，被告與證人林序嶂於98年8、9月間另又簽訂股權
        讓渡書，雙方約定將被告在綠世界生態農場內經營之「
        美食天地」等攤位之場所及軟硬體設備一切生財器具之
        50％所有權讓渡與證人林序嶂等情，業據被告提出前開
        股權讓渡書為憑（參本院卷第283頁至第286頁），就前
        述股權讓渡書所載之簽訂日期（即同年4月1日）係雙方
        倒填日期，實際簽訂日為同年8月或9月間某日一情，被
        告與證人林序嶂均不爭執。倘其等係以同年5月27日所
        簽訂之讓渡書所約定系爭動產之讓與為債權債務最後確
        定狀態，而認為證人林序嶂已取得系爭動產所有權，何
        以證人林序嶂前往綠世界生態農場洽談續約未果，要求
        被告簽寫股權讓渡書，股權讓渡書所載內容係讓渡50％
        所有權與證人林序嶂，而非記載系爭動產業已讓與證人
        林序嶂，而證人林序嶂為實際所有權人？復以，證人林
        序嶂向綠世界生態農場接洽時亦未明確表示被告業已將
        系爭動產及上開攤位之經營權轉讓乙節，業據證人即綠
        世界生態農場顧問蔡政憲於本院審理中證述明確（參本
        院卷第221頁）；況且，同年10月2日證人林序嶂寄與被
        告之存證信函所載內容為：「一、因羅景芬先生及阿諾
        物流事業有限公司尚欠本人（即證人林序嶂）新臺幣15
        0萬元整，98年4月20日協議將其於綠世界生態農場（亞
        馬遜育樂股份有限公司）內經營「美食天地」、「水果
        吧」、「雨林咖啡」之投資、各項軟硬體設施及經營權
        均暫時讓與本人至償還前述欠款為止。二、嗣羅景芬先
        生及阿諾物流事業有限公司無力償還前述債務，於98年
        5月27日同意以所有動產抵償前述全部債務，包括置放
        在新竹縣綠世界生態農場之「美食天地」、「水果吧」
        、「雨林咖啡」營業攤位所有動產，並經臺灣嘉義地方
        法院所屬民間公證人陳林宜伸事務所作成98年度嘉院民
        公宜字第0735號公證書為憑。三、今特以此函通知羅景
        芬先生及阿諾物流事業有限公司限於98年10月20日前償
        還新臺幣150萬元，本人將歸還所讓渡之動產，逾期再
        未清償，則羅景芬先生及阿諾物流事業有限公司已不得
        對所有讓渡之動產主張任何權利，且無權拆除位於綠世
        界生態農場之「美食天地」、「水果吧」、「雨林咖啡
        」營業攤位之裝潢及搬運任何物品。四、倘羅景芬先生
        及阿諾物流事業有限公司未於98年10月20日前償還新臺
        幣150萬元，本人將至綠世界生態農場處置「美食天地
        」、「水果吧」、「雨林咖啡」營業攤位全部物品，亞
        馬遜育樂股份有限公司不得拒絕及阻撓，否則本人將循
        法律途徑追究一切民刑事責任，...」等情，亦有前開
        存證信函在卷可佐（參本院卷第143頁至第146頁），苟
        其等就系爭動產所有權之讓與業已達成合意，而認證人
        林序嶂為系爭動產之所有權人，何以證人林序嶂於同年
        10月2日仍係催告被告清償前開150萬元借款，而非請求
        交付系爭動產？是以前開催告之內容亦與證人林序嶂業
        已取得系爭動產之主張相左，足認證人林序嶂主觀上亦
        認為其等間尚未因系爭動產有讓渡之約定而使前開金錢
        債權消滅，故而即難據此認定系爭動產之所有權業已移
        轉，復觀諸證人林序嶂於前開存證信函所主張之意旨，
        應係以滿足金錢債權為最終目的，而非意在取得系爭動
        產所有權。佐以，證人林序嶂之胞姊自98年5月1日迄同
        年9月13日在綠世界生態農場之「美食天地」、「水果
        吧」、「雨林咖啡」營業攤位內負責財務乙節，為被告
        及證人林序嶂是認在卷，則於系爭動產讓渡前，證人林
        序嶂胞姊已在「美食天地」、「水果吧」、「雨林咖啡
        」等攤位負責營業財務事項，從而亦難以其胞姊負責財
        務一情，即認證人林序嶂係以系爭動產所有權人自居而
        派由林家紅進駐看管財務；輔以被告陳稱前開營業攤位
        之盈餘扣除林家紅薪津外，其餘抵扣上開積欠之本金及
        利息等情（參本院卷第274頁），益足認證人林序嶂之
        用意重在上開營業攤位「金錢」收支，目的在以該營業
        收入抵償前開欠款，而非取得系爭動產之所有權無訛。
        參酌，證人林序嶂於98年11月3日持本院98年度司促字
        第4824號支付命令為執行名義，以被告、阿諾物流公司
        、阿諾餐飲公司、羅玉臣為債務人，聲請就債務人之財
        產於105萬元及如附表8所示利息起算日至清償日止，按
        年息6％計算之利息之債權範圍內強制執行，並於98年
        11月17日導往現場（即新竹縣北埔鄉大湖村7鄰20號）
        查封系爭動產等情，亦有新竹地院98年度司執字第2714
        3號執行卷證可稽（參交查一卷第20頁至第41頁）。若
        證人林序嶂確已取得系爭動產之所有權，何以事後仍以
        前開金錢債權之執行名義向被告所有財產聲請強制執行
        以滿足其金錢債權，而非請求交付其所有之動產？是以
        縱令其等已因占有改定而移轉系爭動產，然該讓與之真
        意亦僅為前開金錢債權之擔保，而非終於移轉所有權之
        意。堪認上開協議書及讓渡書之約定，當係由被告提供
        系爭動產而不移轉占有作為前開金錢債權之擔保而已。
      (3)綜上所陳，被告既未現實交付系爭動產，以代原定給付
        ，此即與代物清償契約所應具備之要物性質不符，而互
        參協議書、讓渡書之約定內容，及證人林序嶂未將被告
        簽發之支票等借款憑證返還被告暨就滿足債權所為整體
        求償行為及其他客觀狀況觀之，其等於協議書及讓渡書
        就系爭動產之約定，雖在外觀上有讓與所有權之表徵，
        惟被告並未實際讓與所有權與證人林序嶂，上開約定應
        定性為被告僅係提供系爭動產作為前開金錢債權之擔保
        ，於證人林序嶂就前開金錢未獲清償時，得由證人林序
        嶂占有系爭動產而受清償之讓與擔保性質。
    3.關於系爭動產中之如附表7所示動產業已出賣與證人黃細
      妹乙節，業據被告是認在卷，復據證人黃細妹於本院審理
      中稱：綠世界生態農場老闆與伊係朋友，約98年5、6、7
      月間時，伊看到綠世界生態農場原來美食街用網子封起來
      ，老闆表示係合約到期，伊經老闆同意後，進入綠世界生
      態農場前開攤位經營，於開始動工時，伊透過證人蔡政憲
      介紹向被告購買幾項大項之器具。伊與被告接洽後始知該
      器具均係擺放於綠世界生態農場對面之倉庫。伊並未先去
      看該器具，僅通知被告先列表讓伊參考審酌，伊在98年10
      月20日收到被告列印之清單，後來伊於同年月或11月間勾
      選所欲購買之如附表7編號1至9所示之9項較大型之器具，
      經與被告殺價後，以62萬元成交，伊以妹婿簽發之支票給
      付上開價金，伊以為支票等同現金，因而於偵查中證稱係
      以現金購買。除此之外，因被告表示要繳交費用，伊另有
      先交付5萬元買受如附表7編號10所示之桌椅1批，後來因
      伊開店裝潢需款600餘萬元，總經理李明益即先將上開支
      票返還，俟經營獲得利潤後再行還款。98年11月24日伊有
      點交9樣器具，點交時綠世界生態農場之經理李立宏亦有
      在場。當時伊確實有財力購買上開器具，但因公司尚未成
      立，並無支票可使用，遂向其妹婿借用支票以支付前開價
      金等語明確（本院卷第196頁至第210頁）；核與證人黃細
      妹於偵查中所述情節大致相符，其雖就選購之過程及交付
      支票或現金等細節所述略有不符，然其確有向被告購買如
      附表7所示動產等情，前後所述並無二致，且為被告是認
      在卷；並與證人蔡政憲於本院審理中稱：被告確實有積欠
      綠世界生態農場租金、水電費用、垃圾清運費、拆除費等
      約60餘萬元。證人黃細妹是後來入駐綠世界生態農場原來
      被告攤位部分之廠商，其有將被告電話提供給證人黃細妹
      ，證人黃細妹向被告購買之價錢，其並不清楚，但有給付
      支票給被告，因被告有積欠公司費用，故而上開支票輾轉
      交給公司。公司總經理與黃細妹係好友，同意暫不軋票且
      允許黃細妹緩期清償等情合致（參本院卷第211頁至第217
      頁）；並與證人李立宏於偵查中所證：估價單係渠於98年
      11月24日在新竹縣北埔鄉某倉庫簽的，係黃細妹央託渠幫
      忙盤點，渠盤點後始寫該估價單，盤點後渠等即將設備載
      回綠世界生態農場等語相符（參交查一卷第76頁）；又證
      人黃細妹前開支付如附表7編號1至9所示動產之價金係以
      簡進維所簽發之支票給付乙節，並據證人簡進維於偵查中
      證述明確（參交查一卷第112頁至第113頁），復有被告與
      黃細妹之買賣契約書、廚房餐檯設備購置明細表暨收據、
      支票、商業登記公示資料、黃細妹合作契約書、財政部臺
      灣省北區國稅局竹東稽徵所函等件在卷足憑（參交查一卷
      第11頁至第13頁、第39頁至第40頁、第88頁、第115頁至
      第116頁、交查二卷第26頁、第42頁至第46頁），堪認被
      告確有於98年10月20日至同年11月24日間某日將如附表7
      所示動產出賣與證人黃細妹且由證人黃細妹於同年11月24
      日盤點後取走而處分其財產之事實。
    4.又按刑法第356條所謂「將受強制執行之際」，係指債務
      人所負債務，經債權人取得強制執行名義後，至強制執行
      程序尚未終結或該執行名義之執行力消滅前之期間而言。
      而債權人取得准予強制執行之支付命令，係取得強制執行
      法第4條第1項第6款之強制執行名義，債務人之財產仍處
      於隨時得受強制執行之狀態，自與刑法第356條所謂「債
      務人於將受強制執行之際」相當。又刑法第356條損害債
      權罪名之成立，僅需債權人對於債務人取得強制執行法第
      4條所列之執行名義，得以隨時聲請法院強制執行者，即
      屬之，而所取得之執行名義，並不以經實體確定裁判者為
      限，且於他人取得執行名義後，確有毀壞、處分或隱匿其
      財產之行為，罪即成立，縱使執行名義嗣經確定裁判廢棄
      、變更或撤銷，亦屬債務人得否就執行所生損害求償之問
      題，無從解免行為人於他人對之取得執行名義時，已然處
      於債務人地位而不得擅自處分財產之責任。再按，債務人
      之財產乃債權人債權之總擔保，此對於無設定擔保之債權
      如是，對於有設定擔保之債權，其擔保之財產不足清償債
      務時，亦復如是，故於將受強制執行之際，毀壞、處分、
      隱匿原設定擔保之財產，固得以成立損害債權罪；如原設
      定擔保之財產已不足清償債務時，毀壞、處分、隱匿原設
      定擔保以外之財產，自亦得以成立損害債權罪。本件被告
      對於有積欠證人林序嶂前開款項並不否認，且證人林序嶂
      於98年4月23日持附表8所示支票向本院簡易庭聲請核發支
      付命令，經本院簡易庭於同年月29日以98年度司促字第48
      24號支付命令命被告及上開2家公司應向證人林序嶂連帶
      給付前揭本金及利息，上述支付命令於同年5月5日分別送
      達於被告及上開2家公司上址，並均由被告親自收受送達
      ，上開支付命令於同年月26日確定，證人林序嶂並執以向
      新竹地院民事執行處聲請強制執行等情，業據證人林序嶂
      迭於偵查及本院審理中證述明確，亦有本院98年度司促字
      第4824號、新竹地院98年度司執字第27143號卷證可稽，
      已如前述。是以，證人林序嶂已因而取得執行名義，且被
      告親自收受送達上開裁定後業已知悉上情，而被告並無移
      轉系爭動產所有權之意以代物清償方式消滅前開金錢債權
      等情，一如前述，則被告亦當知其與證人林序嶂間有前開
      金錢債權債務關係存在，且系爭動產不僅為上開金錢債權
      之擔保，且係為全體債權人之總擔保，猶於上揭時間，即
      被告明知其將受強制執行之際，將如附表7所示動產出賣
      與黃細妹，並將出賣所得價金輾轉交付綠世界生態農場以
      清償所積欠之租金等費用，其主觀上顯有意圖損害證人林
      序嶂前開金錢債權至明。次按刑法第356條之損害債權罪
      ，所謂「隱匿」則係指將財產隱蔽藏匿，使其難於為人發
      現而言，而林家紅於98年5月1日迄至同年9月13日於上開
      攤位負責財務乙節，業據證人林序嶂證述在卷，已如前述
      ，則證人林序嶂所派駐之林家紅既於上開時段參與並知悉
      上開攤位之經營活動，則被告因積欠綠世界生態農場租金
      等費用，且綠世界生態農場不欲續約，嗣因被告仍無法清
      償前開租金等費用，系爭動產經綠世界生態農場遷移至該
      農場對面倉庫一情即應為林家紅所知悉，是以此部分（除
      附表7所示出賣與黃細妹部分之動產有處分財產之行為外
      ）即難認被告有何隱匿財產之行為。
  (三)綜上所述，被告係基於損害告訴人債權之意圖，將其所有系
    爭動產中之如附表7所示動產，於明知將受強制執行之際，
    出賣與證人黃細妹，而無足夠資力可清償告訴人之上開債權
    ，致使告訴人強制執行無著，足以生損害於告訴人，是被告
    所犯上開損害債權犯行，即屬灼然。被告上開所辯，均係臨
    訟卸責之詞，不足採信。從而，本件事證已臻明確，被告如
    事實欄所載犯行洵堪認定，應予依法論科。
三、論罪科刑之法律適用
    核被告債務人於將受強制執行之際，意圖損害債權人之債權
    ，而處分其財產，所為係犯刑法第356條之損害債權罪。爰
    審酌被告並無犯罪科刑執行之紀錄，素行尚佳，係大專肄業
    之智識程度，自陳：已婚，育有2名子女，均已成年，與其
    配偶目前均無業，其偶爾以臨時工謀生，其父已經過世，母
    親年已82歲高齡且有積蓄，其妻曾開刀，有輕微腦中風，另
    其次子離婚後，由其照顧次子所育之子等家庭生活經濟狀況
    ，又明知其為債務人，應妥適處理債務問題，以使債權人之
    債權獲得公平之清償，竟不依約履行債務，規避告訴人上開
    150萬元債權之給付，將其所有系爭動產中如附表7所示動產
    出賣與證人黃細妹，脫免其應受強制執行之財產，非但使告
    訴人蒙受諸多程序障礙及不便，無法全部或一部獲償，紊亂
    應有之經濟秩序，又損及告訴人以支付命令取得執行名義之
    正當性，以及強制執行程序之公正性，惟其犯罪所得之利益
    非鉅，且買賣價金之部分亦係用以清償債務，惡性尚非嚴重
    ，又未與告訴人成立和解，另於本院審理中否認犯行，並經
    通緝到案之犯後態度等一切情狀，核情量處如主文所示之刑
    ，並諭知易科罰金之折算標準，以示懲儆。
四、不另為無罪之諭知
  (一)公訴意旨以被告犯罪事實一所為，另涉犯刑法第336條第2項
    之業務侵占罪嫌及同法第342條背信罪嫌乙節，惟查：
    1.刑法第336條第2項之業務侵占罪，以對於業務上所持有之
      物，變更其持有之意思，圖為自己或第三人不法所有為構
      成要件。換言之，業務侵占罪之成立，以因執行業務而持
      有他人之物為前提，必行為人先合法持有他人之物，而於
      持有狀態繼續中，擅自處分，或易持有為所有之意思，而
      逕為所有人之行為，始克相當。其客體乃行為人持有他人
      之物，而侵占行為係指易持有為所有之行為，具體言之即
      是行為人在客觀上舉動顯現出其將客體已占為己有，以物
      之所有權人自居而享受物之所有權之內容，包括加以處分
      或使用或收益。查本件被告與告訴人於98年4月20日簽訂
      協議書後，復於同年5月27日簽訂讓渡書，內容記載系爭
      動產讓與告訴人以抵償債務等情，一如前述，然互參協議
      書、讓渡書所約定之內容，及告訴人未將被告簽發之支票
      等借款憑證返還被告暨就滿足債權所為整體求償行為及其
      他客觀狀況觀之，其等所簽訂之協議書及讓渡書就系爭動
      產之約定，雖在外觀上有讓與所有權之表徵，惟被告並未
      實際讓與系爭動產所有權與告訴人，因而被告並未現實交
      付系爭動產以代原定給付，而與代物清償契約所應具備之
      要物性質不符，致告訴人前開金錢債權尚未獲清償，上開
      約定僅係被告提供系爭動產作為告訴人前開金錢債權之擔
      保，於告訴人就前開金錢債權未獲清償時，得占有系爭動
      產而受清償，已論述如前，則被告所持有之系爭動產之所
      有權仍屬被告所有，當無疑義。準此，即與前述「客體」
      之要件有所不符。再者，系爭動產自始至終均由被告占有
      使用，其支配關係從未中斷，具體言之，被告在客觀上舉
      動顯現出其係以物之所有權人自居而享受物之所有權之內
      容，進而加以處分，揆諸前開說明，被告所為即與侵占行
      為之要件並不該當。再以，業務侵占與損害債權二罪之構
      成要件，在性質上顯無法相容，被告如事實欄一所為之犯
      行，業經本院認定其所為係犯刑法第356條之損害債權罪
      ，殊無同時成立業務侵占罪之餘地。
    2.再按背信罪以為他人處理事務，意圖為自己或第三人不法
      之利益，或損害本人之利益，而為違背其任務之行為，致
      生損害於本人之財產或其他利益為構成要件。就此而言，
      背信罪之行為主體，以具備為他人處理財產事務身分之人
      為限。倘所處理者，非屬他人事務而係自己之事務，即無
      成立背信罪之餘地。又按刑法第342條之背信罪，以有取
      得不法利益或損害本人利益之意圖為必要，若無此意圖，
      即屬缺乏意思要件，縱有違背任務之行為，並致生損害於
      本人之財產或其他利益，亦難律以本條之罪（最高法院53
      年台上字第2429號、30年上字第1210號、21年上字第1574
      號判例意旨參照）。查本件被告經營上開「美食天地」、
      「水果吧」、「雨林咖啡」攤位，其所得盈餘為告訴人胞
      姊扣除本身之報酬外，均用之於返還被告積欠告訴人之前
      開借款，而對於綠世界生態農場之租金等費用乃由被告負
      擔，業如前述，則被告經營上開攤位係自負盈虧，且其經
      營之所得係用以清償欠款而為自己取得減少債務之合法利
      益，即係本於為自己處理事務之意思而為之，揆諸上開判
      例之說明，被告本件所為即與上述背信罪要件有間，而不
      能遽以該罪相繩。
    3.另就本件被告與告訴人之金錢往來關係有無「合夥」之情
      形判斷，按執行合夥業務之代表人所持有之合夥財產為公
      同共有物，如代表人將合夥財產變持有為己有，仍應負侵
      占罪責，係指一般合夥（普通合夥）而言。至於隱名合夥
      人之出資，依民法第702條之規定，其財產權移屬於出名
      營業人；該項合夥財產，自係屬於出名營業人，並非與隱
      名合夥人所共有，關於營業上收取之款項，仍由出名營業
      人取得所有權，隱名合夥人除依法或契約之規定，就其應
      受返還之出資及應得之利益，對於出名營業人得行使請求
      權外，要非直接就營業上收取之款項當然取得所有權；縱
      令出名營業人將該款項據為己有，並未分給隱名合夥人，
      究與侵占他人所有物之條件不符，自無成立業務上侵占罪
      之可言。本件被告經營阿諾物流公司、阿諾餐飲公司及上
      開「美食天地」、「水果吧」、「雨林咖啡」攤位，因經
      營不善，需資金週轉乃向告訴人商借上開款項繼續經營，
      告訴人胞姊負責監管財務，所得利潤扣除告訴人胞姊之薪
      資外，其餘則歸被告作為清償上開借款之本金及利息，而
      逕行交與告訴人，至於上開「美食天地」、「水果吧」、
      「雨林咖啡」攤位積欠綠世界生態農場之租金等費用，不
      僅獨由被告負擔，甚且綠世界生態農場亦僅要求被告負責
      等情，已如前述，則被告與告訴人間就前開攤位之經營亦
      非合夥關係。退步言，縱認其等間係隱名合夥關係，因認
      告訴人固因出資而依約對於隱名合夥或合夥人有請求分配
      利益之權利，惟告訴人之出資已納入合夥之公同共有財產
      之中，該出資於法已非告訴人所有，而屬合夥或出名合夥
      人即被告所有，告訴人之出資，於出資之時既已移轉所有
      權於出名合夥人即被告所有，則縱認合夥利益分配有疑，
      此為民事債務不履行之問題，要與刑法上之侵占罪之構成
      要件有間，準此被告並不成立業務侵占罪。又被告既係為
      其自己及上開2家公司（包含前揭營業攤位）處理事務，
      並非為告訴人個人處理事務，一如前述，核與刑法背信罪
      之為人處理事務及損害本人（隱名合夥）財產或利益之條
      件，亦不相符，附此敘明。
  (二)綜上所述，被告前揭所為核與刑法業務侵占罪或背信罪之構
    成要件均不相符。此外，復查無其他積極證據足資證明被告
    有何公訴意旨所指之業務侵占或背信犯行，而公訴意旨認其
    此部分事實與上開經起訴判決有罪之事實，有想像競合裁判
    上一罪之關係，爰不另為無罪諭知。
據上論斷，應依刑事訴訟法第299條第1項前段，刑法第356條、
第41條第1項前段，刑法施行法第1條之1第1項、第2項前段，判
決如主文。
本案經檢察官侯德人到庭執行職務。
中    華    民    國   100    年    8     月    29    日
              刑事第一庭  審判長法  官  許進國
                                法  官  張道周
                                法  官  呂美玲
以上正本證明與原本無異。
如不服本判決應於收受判決後10日內向本院提出上訴書狀，並應
敘述具體理由；其未敘述上訴理由者，應於上訴期間屆滿後20日
內向本院補提理由書（均須按他造當事人之人數附繕本）「切勿
逕送上級法院」。告訴人或被害人如對於本判決不服者，應具備
理由請求檢察官上訴，其上訴期間之計算係以檢察官收受判決正
本之日期為準。
中    華    民    國   100    年    8     月    29    日
                                書記官  洪敏芳
附錄法條
中華民國刑法第356條
（損害債權罪）
債務人於將受強制執行之際，意圖損害債權人之債權，而毀壞、
處分或隱匿其財產者，處 2 年以下有期徒刑、拘役或 5 百元以
下罰金。
附表1：
┌──┬───────┬─────┬──┬───────────┐
│編號│名          稱│ 廠牌型號 │數量│ 放    置    地    點 │
├──┼───────┼─────┼──┼───────────┤
│1   │單口快速爐臺  │宗盛      │1   │嘉義市○區○○○街29號│
│    │（深75公分）  │          │    │                      │
├──┼───────┼─────┼──┼───────────┤
│2   │單口快速爐臺  │宗盛      │1   │同上                  │
│    │（深72公分）  │          │    │                      │
├──┼───────┼─────┼──┼───────────┤
│3   │漢堡雙層保溫臺│宗盛      │1   │同上                  │
├──┼───────┼─────┼──┼───────────┤
│4   │7孔日式煮麵機 │MURUZEN   │1   │同上                  │
├──┼───────┼─────┼──┼───────────┤
│5   │無煙煎烤機    │華毅      │1   │同上                  │
├──┼───────┼─────┼──┼───────────┤
│6   │5管油炸機     │寶鼎      │2   │同上                  │
├──┼───────┼─────┼──┼───────────┤
│7   │臥式冷凍冰櫃  │卡拉威爾  │1   │同上                  │
├──┼───────┼─────┼──┼───────────┤
│8   │自動切菜機    │不詳      │1   │同上                  │
├──┼───────┼─────┼──┼───────────┤
│9   │全自動油炸機  │Frymastes │1   │同上                  │
├──┼───────┼─────┼──┼───────────┤
│10  │托板車        │台灣耐力  │1   │同上                  │
├──┼───────┼─────┼──┼───────────┤
│11  │打包機        │永順      │1   │同上                  │
├──┼───────┼─────┼──┼───────────┤
│12  │薯條保溫工作臺│宗盛      │1   │同上                  │
├──┼───────┼─────┼──┼───────────┤
│13  │臥式冷凍冰櫃  │不詳      │1   │同上                  │
├──┼───────┼─────┼──┼───────────┤
│14  │微波爐        │National  │2   │同上                  │
│    │              │NE-1756   │    │                      │
├──┼───────┼─────┼──┼───────────┤
│15  │薯條工作臺冰箱│宗盛      │1   │同上                  │
├──┼───────┼─────┼──┼───────────┤
│16  │8管油炸機     │不詳      │1   │同上                  │
├──┼───────┼─────┼──┼───────────┤
│17  │SUS冷藏工作臺 │宗盛      │1   │同上                  │
│    │冰箱          │          │    │                      │
├──┼───────┼─────┼──┼───────────┤
│18  │SUS保溫飯鍋   │宗盛      │1   │同上                  │
│    │工作臺附雙上架│          │    │                      │
├──┼───────┼─────┼──┼───────────┤
│19  │雙口快速爐臺  │宗盛      │1   │同上                  │
├──┼───────┼─────┼──┼───────────┤
│20  │SUS洗濯工作臺 │宗盛      │1   │同上                  │
│    │（附單水槽）  │          │    │                      │
├──┼───────┼─────┼──┼───────────┤
│21  │SUS刨冰工作臺 │宗盛      │1   │同上                  │
│    │（附儲冰槽）  │          │    │                      │
├──┼───────┼─────┼──┼───────────┤
│22  │中央保溫臺（雙│Henny Pemy│1   │同上                  │
│    │層）          │          │    │                      │
├──┼───────┼─────┼──┼───────────┤
│23  │中央保溫臺（雙│宗盛      │1   │同上                  │
│    │層）          │          │    │                      │
├──┼───────┼─────┼──┼───────────┤
│24  │FRP外場垃圾桶 │Rubbermaid│2   │同上                  │
├──┼───────┼─────┼──┼───────────┤
│25  │抽煙機        │不詳      │1   │同上                  │
└──┴───────┴─────┴──┴───────────┘
附表2：
┌──┬───────┬─────┬──┬───────────┐
│編號│名          稱│ 廠牌型號 │數量│ 放    置    地    點 │
├──┼───────┼─────┼──┼───────────┤
│1   │窗型冷氣機    │日立      │1   │嘉義市○區○○○街29號│
├──┼───────┼─────┼──┼───────────┤
│2   │4管油炸機     │不詳      │1   │同上                  │
├──┼───────┼─────┼──┼───────────┤
│3   │保溫檯        │不詳      │2   │同上                  │
├──┼───────┼─────┼──┼───────────┤
│4   │保溫檯        │華毅      │1   │同上                  │
├──┼───────┼─────┼──┼───────────┤
│5   │桌子（長方型）│IKEA      │14  │同上                  │
├──┼───────┼─────┼──┼───────────┤
│6   │椅子          │IKEA      │80  │同上                  │
├──┼───────┼─────┼──┼───────────┤
│7   │組合式冷凍庫  │天容      │1   │同上                  │
│    │（寬15尺、深36│          │    │                      │
│    │尺）          │          │    │                      │
├──┼───────┼─────┼──┼───────────┤
│8   │組合式冷凍庫  │天容      │1   │同上                  │
│    │（寬12尺、深24│          │    │                      │
│    │尺）          │          │    │                      │
└──┴───────┴─────┴──┴───────────┘
附表3：
┌──┬───────┬─────┬──┬────────┐
│編號│名          稱│ 廠牌型號 │數量│ 放  置  地  點 │
├──┼───────┼─────┼──┼────────┤
│1   │雙孔排油煙機  │不詳      │1   │嘉義市○○路77號│
├──┼───────┼─────┼──┼────────┤
│2   │上烤式烤箱    │萬典      │1   │同上            │
├──┼───────┼─────┼──┼────────┤
│3   │SUS洗濯工作臺 │不詳      │1   │同上            │
│    │（單水槽）    │          │    │                │
├──┼───────┼─────┼──┼────────┤
│4   │單口快速爐    │不詳      │1   │同上            │
├──┼───────┼─────┼──┼────────┤
│5   │SUS煮麵機     │morupin   │1   │同上            │
├──┼───────┼─────┼──┼────────┤
│6   │臥式冷凍冰櫃  │卡拉威爾  │1   │同上            │
├──┼───────┼─────┼──┼────────┤
│7   │立式冷藏冰櫃  │不詳      │1   │同上            │
├──┼───────┼─────┼──┼────────┤
│8   │SUS三槽洗濯工 │宗盛      │1   │同上            │
│    │作臺（附雙上架│          │    │                │
│    │）            │          │    │                │
├──┼───────┼─────┼──┼────────┤
│9   │3口快速爐臺   │宗盛      │1   │同上            │
├──┼───────┼─────┼──┼────────┤
│10  │SUS冷藏工作臺 │宗盛      │1   │同上            │
│    │附水槽        │          │    │                │
├──┼───────┼─────┼──┼────────┤
│11  │排油煙機      │理想      │1   │同上            │
├──┼───────┼─────┼──┼────────┤
│12  │高效率油炸機  │Pitco     │1   │同上            │
├──┼───────┼─────┼──┼────────┤
│13  │微波爐        │National  │1   │同上            │
├──┼───────┼─────┼──┼────────┤
│14  │SUS開飲機     │BUNN      │2   │同上            │
├──┼───────┼─────┼──┼────────┤
│15  │SUS洗濯工作臺 │宗盛      │1   │同上            │
├──┼───────┼─────┼──┼────────┤
│16  │SUS保溫工作臺 │宗盛      │1   │同上            │
│    │附雙上架      │          │    │                │
├──┼───────┼─────┼──┼────────┤
│17  │分離式冷氣機  │資訊家    │1   │同上            │
├──┼───────┼─────┼──┼────────┤
│18  │立式冷氣機    │資訊家    │1   │同上            │
├──┼───────┼─────┼──┼────────┤
│19  │外場桌子      │不詳      │8   │同上            │
├──┼───────┼─────┼──┼────────┤
│20  │外場椅子      │不詳      │28  │同上            │
└──┴───────┴─────┴──┴────────┘
附表4：
┌──┬───────┬────────┬───────┬──┬───────┐
│編號│名          稱│廠            牌│型          號│數量│放  置  地  點│
├──┼───────┼────────┼───────┼──┼───────┤
│1   │封膜機        │Best            │TLT560        │1   │綠世界生態農場│
│    │              │                │              │    │「水果吧」攤位│
├──┼───────┼────────┼───────┼──┼───────┤
│2   │果汁機        │Panasonic       │MX-V188       │1   │同上          │
├──┼───────┼────────┼───────┼──┼───────┤
│3   │雙門對開式冰箱│Micom controller│DEL-635       │1   │同上          │
├──┼───────┼────────┼───────┼──┼───────┤
│4   │保溫櫃        │華毅            │HT-560        │1   │同上          │
├──┼───────┼────────┼───────┼──┼───────┤
│5   │3門冷藏臥式冰 │小金剛          │KS103-30      │1   │同上          │
│    │箱            │                │              │    │              │
├──┼───────┼────────┼───────┼──┼───────┤
│6   │工作臺        │不詳            │不詳          │1   │同上          │
├──┼───────┼────────┼───────┼──┼───────┤
│7   │咖啡機        │VFAEXPR         │IS-17593      │1   │同上          │
├──┼───────┼────────┼───────┼──┼───────┤
│8   │磨豆機        │VFAEXPR         │IS-9433       │1   │同上          │
├──┼───────┼────────┼───────┼──┼───────┤
│9   │製冰機        │SCOTSMAN        │MV-600        │1   │同上          │
├──┼───────┼────────┼───────┼──┼───────┤
│10  │油炸機        │Pitco Frialator │255-83-EX2    │1   │同上          │
├──┼───────┼────────┼───────┼──┼───────┤
│11  │瓦斯爐        │不詳            │不詳          │1   │同上          │
├──┼───────┼────────┼───────┼──┼───────┤
│12  │鬆餅機        │Toasts well     │sskuwl0000000 │1   │綠世界生態農場│
│    │              │                │              │    │「雨林咖啡」攤│
│    │              │                │              │    │位            │
├──┼───────┼────────┼───────┼──┼───────┤
│13  │咖啡機        │La sxaia        │I-30020       │1   │同上          │
├──┼───────┼────────┼───────┼──┼───────┤
│14  │磨豆機        │La sxaia        │204115        │1   │同上          │
├──┼───────┼────────┼───────┼──┼───────┤
│15  │飲水機        │BUNN            │12500.0024    │2   │同上          │
├──┼───────┼────────┼───────┼──┼───────┤
│16  │水槽          │不詳            │不詳          │1   │同上          │
├──┼───────┼────────┼───────┼──┼───────┤
│17  │封膜機        │Table type      │sealer        │1   │同上          │
├──┼───────┼────────┼───────┼──┼───────┤
│18  │3爐式瓦斯爐   │不詳            │不詳          │1   │同上          │
├──┼───────┼────────┼───────┼──┼───────┤
│19  │瓦斯爐        │不詳            │不詳          │1   │同上          │
├──┼───────┼────────┼───────┼──┼───────┤
│20  │對開式冷凍冰箱│Garavell        │445-535       │8   │同上          │
├──┼───────┼────────┼───────┼──┼───────┤
│21  │果汁機        │Panasonic       │MX-V188       │1   │同上          │
├──┼───────┼────────┼───────┼──┼───────┤
│22  │中央島保溫櫃  │不詳            │不詳          │4   │綠世界生態農場│
│    │              │                │              │    │「雨林咖啡」攤│
│    │              │                │              │    │位櫃檯        │
├──┼───────┼────────┼───────┼──┼───────┤
│23  │小保溫櫃      │華毅            │HY-560        │1   │同上          │
├──┼───────┼────────┼───────┼──┼───────┤
│24  │對開式冰箱    │Garavell        │000000000     │1   │綠世界生態農場│
│    │              │                │              │    │「雨林咖啡」攤│
│    │              │                │              │    │位冰區        │
├──┼───────┼────────┼───────┼──┼───────┤
│25  │3門冷藏臥式冰 │MINLKLNGKON     │KS-501-B      │2   │同上          │
│    │箱            │                │              │    │              │
├──┼───────┼────────┼───────┼──┼───────┤
│26  │製冰機        │Madeein.d.s.a   │QD0602A       │1   │同上          │
├──┼───────┼────────┼───────┼──┼───────┤
│27  │飲水機        │浩泉            │不詳          │1   │同上          │
├──┼───────┼────────┼───────┼──┼───────┤
│28  │挫冰機        │不詳            │不詳          │1   │同上          │
├──┼───────┼────────┼───────┼──┼───────┤
│29  │小置物臺      │不詳            │不詳          │1   │同上          │
├──┼───────┼────────┼───────┼──┼───────┤
│30  │置物架        │不詳            │不詳          │1   │同上          │
├──┼───────┼────────┼───────┼──┼───────┤
│31  │封膜機        │不詳            │不詳          │1   │同上          │
├──┼───────┼────────┼───────┼──┼───────┤
│32  │洗碗機        │不詳            │不詳          │1   │綠世界生態農場│
│    │              │                │              │    │「雨林咖啡」攤│
│    │              │                │              │    │位外場、後場  │
├──┼───────┼────────┼───────┼──┼───────┤
│33  │高爾夫球車    │不詳            │不詳          │1   │同上          │
├──┼───────┼────────┼───────┼──┼───────┤
│34  │收餐車        │不詳            │不詳          │3   │同上          │
└──┴───────┴────────┴───────┴──┴───────┘
附表5：
┌──┬───────┬────────┬───────┬──┬───────┐
│編號│名          稱│廠          牌  │型          號│數量│放  置  地  點│
├──┼───────┼────────┼───────┼──┼───────┤
│1   │加熱工作臺    │不詳            │不詳          │2   │綠世界生態農場│
│    │              │                │              │    │「美食天地」攤│
│    │              │                │              │    │位中餐區      │
├──┼───────┼────────┼───────┼──┼───────┤
│2   │流理臺        │不詳            │不詳          │2   │同上          │
├──┼───────┼────────┼───────┼──┼───────┤
│3   │飯鍋          │不詳            │不詳          │1   │同上          │
├──┼───────┼────────┼───────┼──┼───────┤
│4   │煮飯機        │不詳            │不詳          │2   │同上          │
├──┼───────┼────────┼───────┼──┼───────┤
│5   │油炸機        │Pitco Frialator │255-83-EX2    │1   │同上          │
├──┼───────┼────────┼───────┼──┼───────┤
│6   │水槽          │不詳            │不詳          │1   │同上          │
├──┼───────┼────────┼───────┼──┼───────┤
│7   │3爐瓦斯爐     │不詳            │不詳          │1   │同上          │
├──┼───────┼────────┼───────┼──┼───────┤
│8   │煮麵機        │不詳            │不詳          │1   │同上          │
├──┼───────┼────────┼───────┼──┼───────┤
│9   │3門式冰箱     │不詳            │KS103-30      │1   │同上          │
├──┼───────┼────────┼───────┼──┼───────┤
│10  │對開式冰箱    │不詳            │不詳          │1   │同上          │
├──┼───────┼────────┼───────┼──┼───────┤
│11  │排油煙機      │不詳            │不詳          │3   │同上          │
├──┼───────┼────────┼───────┼──┼───────┤
│12  │微波爐        │National        │NE-1756       │2   │同上          │
├──┼───────┼────────┼───────┼──┼───────┤
│13  │2門式冰箱     │Micom controller│DEL-635       │1   │同上          │
├──┼───────┼────────┼───────┼──┼───────┤
│14  │水槽          │不詳            │不詳          │1   │綠世界生態農場│
│    │              │                │              │    │「美食天地」攤│
│    │              │                │              │    │位麵區        │
├──┼───────┼────────┼───────┼──┼───────┤
│15  │小冰櫃        │不詳            │不詳          │1   │同上          │
├──┼───────┼────────┼───────┼──┼───────┤
│16  │煮麵機        │不詳            │不詳          │1   │同上          │
├──┼───────┼────────┼───────┼──┼───────┤
│17  │瓦斯爐        │不詳            │不詳          │2   │同上          │
├──┼───────┼────────┼───────┼──┼───────┤
│18  │加熱工作臺    │不詳            │不詳          │1   │同上          │
├──┼───────┼────────┼───────┼──┼───────┤
│19  │拉麵碗置物臺  │不詳            │不詳          │1   │同上          │
├──┼───────┼────────┼───────┼──┼───────┤
│20  │排油煙機      │不詳            │不詳          │2   │同上          │
├──┼───────┼────────┼───────┼──┼───────┤
│21  │上掀式保溫臺  │不詳            │不詳          │1   │綠世界生態農場│
│    │              │                │              │    │「美食天地」攤│
│    │              │                │              │    │位炸區        │
├──┼───────┼────────┼───────┼──┼───────┤
│22  │雙門冷藏冰箱  │MLNLKLNGKON     │KS-501-B      │1   │同上          │
├──┼───────┼────────┼───────┼──┼───────┤
│23  │小置物臺      │不詳            │不詳          │1   │同上          │
├──┼───────┼────────┼───────┼──┼───────┤
│24  │對開式冰箱    │MDDEL           │RS-DF6000     │1   │同上          │
├──┼───────┼────────┼───────┼──┼───────┤
│25  │對開式冰箱    │Caravell        │000-000-00    │1   │同上          │
│    │              │als-denmark     │              │    │              │
├──┼───────┼────────┼───────┼──┼───────┤
│26  │微波爐        │National        │NE-1756       │1   │同上          │
├──┼───────┼────────┼───────┼──┼───────┤
│27  │油炸機        │Pitco Frialator │255-83-EX2    │2   │同上          │
├──┼───────┼────────┼───────┼──┼───────┤
│28  │油炸機        │Pitco Frialator │EM-99SMS      │3   │同上          │
├──┼───────┼────────┼───────┼──┼───────┤
│29  │薯條保溫臺    │不詳            │不詳          │1   │同上          │
├──┼───────┼────────┼───────┼──┼───────┤
│30  │雙門保溫櫃    │不詳            │不詳          │1   │同上          │
├──┼───────┼────────┼───────┼──┼───────┤
│31  │水槽          │不詳            │不詳          │1   │同上          │
├──┼───────┼────────┼───────┼──┼───────┤
│32  │熱水器        │HMK MDDEL       │EH-0801TS     │1   │同上          │
├──┼───────┼────────┼───────┼──┼───────┤
│33  │排油煙機      │不詳            │不詳          │3   │同上          │
└──┴───────┴────────┴───────┴──┴───────┘
附表6：
┌──┬──────────┬──┐
│編號│名                稱│數量│
├──┼──────────┼──┤
│1   │排油煙機-大         │2   │
├──┼──────────┼──┤
│2   │排油煙機-中         │1   │
├──┼──────────┼──┤
│3   │排油煙機-小         │1   │
├──┼──────────┼──┤
│4   │白鐵廚架-大         │1   │
├──┼──────────┼──┤
│5   │白鐵廚架-中         │1   │
├──┼──────────┼──┤
│6   │冷凍櫃              │1   │
├──┼──────────┼──┤
│7   │瓦斯爐架            │1   │
├──┼──────────┼──┤
│8   │冷水槽架            │1   │
├──┼──────────┼──┤
│9   │白銀櫃              │1   │
├──┼──────────┼──┤
│10  │速食炸雞食品保溫箱  │1   │
├──┼──────────┼──┤
│11  │白鐵置物架          │1   │
├──┼──────────┼──┤
│12  │排油煙機頭          │2   │
├──┼──────────┼──┤
│13  │瓦斯爐架            │1   │
├──┼──────────┼──┤
│14  │白鐵架              │1   │
├──┼──────────┼──┤
│15  │白鐵保溫箱          │1   │
├──┼──────────┼──┤
│16  │速食保溫箱          │1   │
├──┼──────────┼──┤
│17  │白鐵架              │2   │
├──┼──────────┼──┤
│18  │速食保溫箱          │1   │
├──┼──────────┼──┤
│19  │冷凍箱              │1   │
├──┼──────────┼──┤
│20  │白鐵架              │2   │
├──┼──────────┼──┤
│21  │滷味爐              │1   │
├──┼──────────┼──┤
│22  │白鐵架              │1   │
├──┼──────────┼──┤
│23  │炸薯條機            │1   │
├──┼──────────┼──┤
│24  │油炸機              │3   │
├──┼──────────┼──┤
│25  │冷凍櫃              │1   │
├──┼──────────┼──┤
│26  │開水機              │1   │
├──┼──────────┼──┤
│27  │冰箱                │1   │
├──┼──────────┼──┤
│28  │冰箱                │1   │
├──┼──────────┼──┤
│29  │雙門冷藏臺          │1   │
├──┼──────────┼──┤
│30  │雙門保溫臺          │1   │
├──┼──────────┼──┤
│31  │洗水槽              │1   │
├──┼──────────┼──┤
│32  │白鐵架              │1   │
├──┼──────────┼──┤
│33  │微波爐              │1   │
├──┼──────────┼──┤
│34  │白鐵架              │1   │
├──┼──────────┼──┤
│35  │杯架機              │1   │
├──┼──────────┼──┤
│36  │白鐵架              │1   │
├──┼──────────┼──┤
│37  │冷氣機              │1   │
├──┼──────────┼──┤
│38  │白鐵架              │1   │
├──┼──────────┼──┤
│39  │冷凍櫃              │1   │
├──┼──────────┼──┤
│40  │冷氣（20噸）        │1   │
├──┼──────────┼──┤
│41  │除濕機              │1   │
├──┼──────────┼──┤
│42  │發票機              │5   │
├──┼──────────┼──┤
│43  │瓦斯爐              │1   │
├──┼──────────┼──┤
│44  │飯鍋                │1   │
├──┼──────────┼──┤
│45  │微波爐              │1   │
├──┼──────────┼──┤
│46  │白鐵爐              │1   │
├──┼──────────┼──┤
│47  │飯鍋                │1   │
├──┼──────────┼──┤
│48  │白鐵架              │1   │
├──┼──────────┼──┤
│49  │白鐵洗碗槽          │1   │
├──┼──────────┼──┤
│50  │冷藏庫-信泰         │1   │
├──┼──────────┼──┤
│51  │杜老爺冷凍冰箱      │1   │
├──┼──────────┼──┤
│52  │爐杜                │1   │
├──┼──────────┼──┤
│53  │爐具                │2   │
├──┼──────────┼──┤
│54  │料理臺              │1   │
├──┼──────────┼──┤
│55  │製冰機              │1   │
├──┼──────────┼──┤
│56  │白色冰櫃            │1   │
├──┼──────────┼──┤
│57  │大洗手臺            │1   │
├──┼──────────┼──┤
│58  │餐具                │2籃 │
├──┼──────────┼──┤
│59  │爆米花機            │1   │
├──┼──────────┼──┤
│60  │飲料封口機          │1   │
├──┼──────────┼──┤
│61  │料理臺+鐵櫃         │1   │
├──┼──────────┼──┤
│62  │製冰機              │1   │
├──┼──────────┼──┤
│63  │烤麵包機            │1   │
├──┼──────────┼──┤
│64  │油炸機              │3   │
├──┼──────────┼──┤
│65  │麵包保溫箱          │1   │
├──┼──────────┼──┤
│66  │上櫃式保溫臺        │1   │
├──┼──────────┼──┤
│67  │鐵櫃                │1   │
├──┼──────────┼──┤
│68  │水槽                │1   │
├──┼──────────┼──┤
│69  │辦公桌              │1   │
├──┼──────────┼──┤
│70  │桌邊櫃              │1   │
├──┼──────────┼──┤
│71  │冰沙機              │1   │
├──┼──────────┼──┤
│72  │鐵架                │1   │
├──┼──────────┼──┤
│73  │收銀機組            │5   │
├──┼──────────┼──┤
│74  │爆米花機            │1   │
├──┼──────────┼──┤
│75  │冷凍櫃              │1   │
├──┼──────────┼──┤
│76  │洗碗槽              │1   │
├──┼──────────┼──┤
│77  │微波爐              │1   │
├──┼──────────┼──┤
│78  │炸油鍋              │1   │
├──┼──────────┼──┤
│79  │電鍋                │1   │
├──┼──────────┼──┤
│80  │櫃子                │1   │
├──┼──────────┼──┤
│81  │咖啡機（含磨豆機）  │2   │
├──┼──────────┼──┤
│82  │7坪冷凍庫           │1   │
├──┼──────────┼──┤
│83  │4.81坪冷藏庫        │1   │
└──┴──────────┴──┘
附表7：
┌──┬───────┬──┐
│編號│名          稱│數量│
├──┼───────┼──┤
│1   │冷藏庫、冷凍庫│2   │
├──┼───────┼──┤
│2   │洗碗機        │1   │
├──┼───────┼──┤
│3   │製冰機        │2   │
├──┼───────┼──┤
│4   │冷氣          │1   │
├──┼───────┼──┤
│5   │POS系統       │5   │
├──┼───────┼──┤
│6   │油炸機        │3   │
├──┼───────┼──┤
│7   │抽油煙機      │1   │
├──┼───────┼──┤
│8   │中央保溫臺    │1   │
├──┼───────┼──┤
│9   │高爾夫球車    │1   │
├──┼───────┼──┤
│10  │桌椅          │不詳│
└──┴───────┴──┘
附表8
┌───────────────────────────────────┐
│支票附表：至清償日止利息按週年利率百分之六計算（98年度司促字第4824號）│
├──┬───────┬─────────┬───────┬──────┤
│編號│發票日        │票面金額（新台幣）│支票號碼      │利息起算日  │
├──┼───────┼─────────┼───────┼──────┤
│1   │98年3月20日   │300,000元         │JV0000000     │98年4月13日 │
├──┼───────┼─────────┼───────┼──────┤
│2   │同上          │400,000元         │JV0000000     │同上        │
├──┼───────┼─────────┼───────┼──────┤
│3   │同上          │350,000元         │JV0000000     │同上        │
└──┴───────┴─────────┴───────┴──────┘